【裁判字號】    89,訴,926
【裁判日期】    891220
【裁判案由】    違反槍砲彈藥刀械管制條例
【裁判全文】
臺灣臺北地方法院刑事判決              八十九年度訴字第九二六號
    公  訴  人  臺灣臺北地方法院檢察署檢察官
    被      告  乙○○
    選任辯護人  王偉凡
    被      告  甲○○
    選任辯護人  狄渝星
右列被告等因違反槍砲彈藥刀械管制條例案件，經檢察官提起公訴（八十九年度偵字
第六八九一號），本院判決如左：
    主      文
乙○○未經許可，持有子彈，處有期徒刑柒月，併科罰金新台幣萬元，罰金如易服
勞役以新台幣玖佰元折算壹日。
甲○○未經許可，寄藏子彈，處有期徒刑柒月，併科罰金新台幣萬元，罰金如易服
勞役以新台幣玖佰元折算壹日。
扣案之子強一顆沒收。
    事      實
乙○○、甲○○均有犯罪前科，仍不知悔改。乙○○於民國八十七年間，未經許可而
無故持有制式口徑九ＭＭ半自動手槍子彈一顆，而甲○○於八十七年四、五月間，明
知乙○○向其借宿台北市信義區○○○路○段三四一巷四十號住處時，放置前揭子彈
於其臥室內，竟未經許可，為乙○○保管寄藏於臥室內，嗣於八十八年十月八日在前
址為警查獲並扣得子彈一顆。
案經台北市政府警察局大安分局移送台灣台北地方法院檢察署檢察官偵查起訴。
    理      由
一、訊據被告等均矢口否認右揭犯行；被告乙○○辯稱：我確實不認識甲○○，跟我
    沒有關係等語；惟查乙○○於借宿期間，甲○○看見其持有槍枝及子彈把玩，且
    查獲地一直為甲○○所使用之臥室等情，業據被告甲○○於警、偵訊時坦承，且
    本案查獲時，同時查獲油漬布、擦槍布、針車油等情，亦為被告甲○○於警訊時
    自承在卷，顯見其前述警訊自白具任意性。且扣案之槍彈經鑑定結果，認係制式
    口徑九ＭＭ半自動手槍彈，經試射，可擊發，認具殺傷力，此有內政部警政署刑
    事警察局八十八年十月十八日刑鑑字第一Ｏ六三０三號鑑驗通知書影本附卷可佐
    。按子彈具殺傷力，係槍砲彈藥刀械管制條例所管制之違禁物，任何人皆應避免
    未經許可而持有、寄藏。本件扣案之油漬布、擦槍布、針車油及子彈，皆由被告
    甲○○所使用之臥室內查獲，而其體積亦非微不可見，顯然被告乙○○有利用該
    扣案物，以保養槍枝、子彈情事。而被告甲○○於乙○○離去後，復不檢點臥室
    ，顯係對於寄藏該等扣案之油漬布、擦槍布、針車油及子彈，有不確定之故意。
    所辯不知槍彈藏置於屋內云云，顯與常情不符，不足採信。綜上所述，本件事證
    已明，渠等犯行均堪認定。
二、核被告乙○○、甲○○等所為，係犯槍砲彈藥刀械管制條例第十二條第四項之罪
    ；乙○○是持有罪，甲○○是寄藏罪。爰審酌被告等均有犯罪前科及犯罪後之態
    度等一切情狀，各量處如主所所示之刑，罰金部分並各諭知易服勞役之折算標準
    ，以示懲儆。至於扣案之子彈一顆為違禁物，依法併予宣告沒收。
據上論斷，應依刑事訴訟法第二百九十九條第一項前段、槍砲彈藥刀械管制條例第十
二條第四項、刑法第十一條前段、第四十二條第二款、第三十八條第一項第一款、第
二項、罰金罰鍰提高標準條例第二條判決如主文。
本案經檢察官侯名皇到庭執行職務。
中      華      民      國      八十九      年    十二    月   二十     日
                                      台灣臺北地方法院刑事第七庭
                                          法  官  范仁勳
右正本證明與原本無異。
如不服本判決，應於判決送達後十日內，向本院提出上訴狀。
                                          書記官  王黎輝
中      華      民      國      八十九      年    十二    月   二十一   日
附錄本案論罪科刑法條全文
槍彈藥刀械管制條例第十二條第四項
未經許可，製造、販賣或運輸子彈者，處一年以上七年以下有期徒刑，併科新臺幣五
百萬元以下罰金。
未經許可，轉讓、出租或出借子彈者，處六月以上五年以下有期徒刑，併科新臺幣三
百萬元以下罰金。
意圖供自己或他人犯罪之用，而犯前二項之罪，處三年以上十年以下有期徒刑，併科
新臺幣七百萬元以下罰金。
未經許可，持有、寄藏或意圖販賣而陳列子彈者，處五年以下有期徒刑，併科新臺幣
三百萬元以下罰金。
第一項至第三項之未遂犯罰之。


司法院資訊處製作；財團法人民間司法改革基金會備份。
